【裁判字號】    94,易,1206
【裁判日期】    950116
【裁判案由】    竊盜等
【裁判全文】
臺灣臺中地方法院刑事判決              94年度易字第1206號
公  訴  人  臺灣臺中地方法院檢察署檢察官
被      告  辛○○
                    （現因另案在臺灣臺中監獄執行中）
            癸○○
上列被告因竊盜等案件，經檢察官提起公訴（94年度偵字第3593
號、第5582號、第8097號），本院判決如下：
    主    文
辛○○共同連續攜帶兇器竊盜，累犯，處有期徒刑壹年拾月。扣
案如附表所示之物及廢舊汽機車買賣切結書上偽造之「林文宏」
署押（署名）壹枚，均沒收。
癸○○共同連續攜帶兇器竊盜，處有期徒刑捌月。扣案如附表所
示之物，均沒收。
    事    實
一、辛○○曾於民國九十一年間因犯搶奪罪，經本院判處有期徒
    刑一年六月確定，指揮書執行完畢日期為九十三年四月十六
    日，嗣於九十三年三月二十七日縮短刑期執行完畢。詎仍不
    知悔改，自九十三年十二月九日起至同年二月二十二日止，
    單獨或與癸○○（曾於九十一年間因犯竊盜罪，經本院於九
    十二年一月三十日以九十一年度易字第二五九Ｏ號判處有期
    徒刑七月，緩刑三年確定，現正緩刑中）共同基於意圖為自
    己不法所有之概括犯意聯絡，連續為下列竊盜行為：
  (一)辛○○於九十三年十二月九日下午二時許，見潘進昌所有車
    牌號碼ＲＦ─六四一七號（起訴書誤載為ＦＲ─六四一七號
    ）自小客貨車（未懸掛車牌，引擎號碼：Ｒ二ＢＯ二七一八
    Ｋ），因故障停放在南投縣信義鄉自強村五十九線五．七公
    里處路旁，竟基於意圖為自己不法所有及偽造私文書進而持
    以行使之犯意，以所使用之Ｚ000000000號行動電
    話，聯絡以收購廢車為業不知情之許俊郎，並冒用林文宏名
    義，向許俊郎佯稱上開自小客貨車為其所有，欲以新臺幣（
    下同）二千五百元出售等語，許俊郎信以為真，乃至上開自
    小客貨車停放地點，與辛○○簽立廢舊汽機車買賣切結書一
    紙，辛○○即在該切結書上車主欄位上偽簽「林文宏」署名
    一枚，完成偽造該切結書後，交由許俊郎買受該車而行使之
    ，足以生損害於林文宏、許俊郎，許俊郎則於支付二千五百
    元現金與辛○○後，將該車拖離現場，辛○○以此方式利用
    不知情之許俊郎行竊該自小客貨車得逞。嗣於同日下午四時
    三十分，許俊郎於拖運該自小客貨車途中，為該車車主潘進
    昌發覺攔阻後報警，因而查獲上情。
  (二)辛○○於九十四年二月三日上午七時許，在嘉義市○○路與
    中興路路口，見丑○○即三通起重工程行所有之吊車及李炎
    振即建國起重工程行所有之吊車各一部，均停放在該處，乃
    攜帶所有如附表所示之物，接續至上開二部吊車內，持附表
    編號二至編號六所示客觀上可供兇器使用之螺絲起子、扳手
    及鉗子等工具，竊取丑○○所有吊車車用電腦一台（編號：
    MS-10B-II812；0000-0000號）及李炎振所有吊車車用電腦
    一台（編號：嘉義MS-10A-2672；0000-0000號），均得手後
    ，旋於同日某時，在臺中市○○區○○路與永春東二路口，
    將竊得之上開丑○○所有吊車車用電腦一台，以三萬元之低
    價，賤賣與壬○○（故買贓物部分，另結）即國統吊車行使
    用。又於九十四年二月三日至同月八日間之某日某時，在臺
    中市○○區○○路二段九十九號明展工程行內，將竊得之上
    開李炎振所有吊車車用電腦一台，以二萬五千元之低價，賤
    賣與丙○○（故買贓物部分，另結）即明展工程行使用。
  (三)辛○○夥同癸○○，於九十四年二月七日凌晨零時至一時間
    之某時，由癸○○駕駛自用小客車搭載辛○○，一同至臺中
    市○○區○○路、松竹三路口（即軍功路附近），再由辛○○攜帶所有如附表所示之物，至己○○所有停放於該處之吊
    車內，持附表編號二至編號六所示客觀上可供兇器使用之螺
    絲起子、扳手及鉗子等工具，竊取己○○所有KATO三型，二
    十噸之吊車行車用電腦一台（編號：MS-10B-II772；0000
    -000號），癸○○則留在車上把風，辛○○於竊取得手後，
    隨即由癸○○駕駛自用小客車接應駛離現場。嗣辛○○旋於
    同月八日某時，將共同竊得之上開己○○所有吊車車用電腦
    一台，以三萬元之低價，賤賣與壬○○使用，並指示癸○○
    將該電腦持往臺中市○○區○○路與永春東二路口，交付與
    壬○○，並收取價金三萬元交與辛○○，辛○○再將其中一
    萬元朋分與癸○○花用。
  (四)辛○○於九十四年二月上旬（二月九日前）某日某時，在臺
    中市○區○○路與正義街口，見三菱吊車起重公司（負責人
    ：丁○○）所有吊車一部，停放在該處，乃攜帶所有如附表
    所示之物，至該部吊車內，持附表編號二至編號六所示客觀
    上可供兇器使用之螺絲起子、扳手及鉗子等工具，竊取三菱
    吊車起重公司所有KATO三型，四十五噸之吊車車用電腦一台
    （編號：MS-10B-II223；0000-0000號）得手後，旋於九十
    四年二月九日某時，在臺中市○○區○○路與永春東二路口
    ，將竊得之上開三菱吊車起重公司所有吊車車用電腦一台，
    以三萬元之低價，賤賣與壬○○使用。
  (五)辛○○於九十四年二月十一日下午五、六時許，在臺中縣外
    埔鄉中二高外埔、大甲交流道橋下，見庚○○即達盛吊車行
    所有吊車一部，停放在該處，乃攜帶所有如附表所示之物，
    至該部吊車內，持附表編號二至編號六所示客觀上可供兇器
    使用之螺絲起子、扳手及鉗子等工具，竊取庚○○所有吊車
    車用電腦一台（編號：361-126；30000號）得手後，旋於同
    年月十三日某時，在臺中市○○區○○路與永春東二路口，
    將竊得之上開庚○○所有吊車車用電腦一台，以三萬元之低
    價，賤賣與壬○○使用。
  (六)辛○○於九十四年二月中旬某日凌晨一時許，在臺中縣豐原
    市○村路三十九巷口，見甲○○即豐隆機械起重行所有吊車
    一部，停放在該處，乃攜帶所有如附表所示之物，至該部吊
    車內，持附表編號二至編號六所示客觀上可供兇器使用之螺
    絲起子、扳手及鉗子等工具，竊取甲○○所有吊車車用電腦
    一台（編號：新竹MS-10B-II223；0000-000號）得手後，旋
    於同月中旬某日某時，在臺中市○○區○○路二段九十九號
    明展工程行內，將竊得之上開甲○○所有吊車車用電腦一台
    ，以二萬五千元之低價，賤賣與丙○○使用。
  (七)辛○○夥同癸○○，於九十四年二月二十二日凌晨一時許，
    由癸○○駕駛自用小客車搭載辛○○，一同至臺中市西屯區
    中部科學園區工地內，再由辛○○攜帶所有如附表所示之物
    ，至揚陞吊車公司所有停放於該處之吊車內，持附表編號二
    至編號六所示客觀上可供兇器使用之螺絲起子、扳手及鉗子
    等工具，竊取揚陞吊車公司所有TG-600Ｍ型之吊車車用電腦
    一台（編號：新竹MS-10B-II223；0000-000號），癸○○則
    留在車上把風，於竊取得手後，隨即由癸○○駕駛自用小客
    車接應駛離現場。嗣於同日下午三時三十分，癸○○駕駛車
    牌號碼Ｖ三─五一Ｏ六號自用小客車搭載辛○○，欲將該電
    腦轉賣與壬○○，而行經臺中市○○區○○路五三二之二號
    前時，為警盤查而查獲上情，並扣得辛○○所有供竊取吊車
    車用電腦所用如附表所示之物。
二、案經南投縣政府警察局信義分局報告臺灣南投地方法院檢察
    署檢察官呈請臺灣高等法院臺中分院檢察署檢察長核轉臺灣
    臺中地方法院檢察署檢察官，暨臺中市警察局第六分局報告
    臺灣臺中地方法院檢察署檢察官偵查起訴。
    理  由
一、上揭犯罪事實，業據被告辛○○迭於警詢、偵查中及本院行
    準備程序、審理時均坦承不諱，核與被害人潘進昌、丑○○
    、己○○、三菱吊車起重公司負責人丁○○、庚○○、甲○○於警詢中指述所有吊車行車用電腦如何遭竊各節大致相符
    ，並經證人許俊郎及揚陞吊車公司司機乙○○證述在卷，且
    有廢舊汽機車買賣切結書一紙、被害人潘進昌、乙○○出具
    之贓物認領保管單二紙附卷可憑，並有如附表所示之物扣案
    可稽，堪認被告辛○○之自白與事實相符，事證明確，被告
    辛○○上開普通竊盜、行使偽造私文書及攜帶兇器竊盜之犯
    行，均堪以認定，應予依法論科。
二、訊據被告癸○○對其於九十四年二月七日凌晨零時至一時間
    之某時及於九十四年二月二十二日凌晨一時許，先後駕駛自
    用小客車搭載被告辛○○，至臺中市○○區○○路、松竹三
    路口（即軍功路附近）及臺中市西屯區中部科學園區工地內
    ，嗣為警查獲之事實，坦白承認，惟矢口否認有何竊盜犯行
    ，辯稱：伊只有開車載被告辛○○至臺中市○○區○○路、
    松竹三路口（即軍功路附近）及臺中市西屯區中部科學園區
    工地內，被告辛○○告訴伊要去找朋友，不知道被告辛○○
    要去偷吊車車用電腦，沒有為被告辛○○把風云云。經查：
    (一)被告癸○○於偵查中已供稱：「我只有開車跟辛○○去過
    臺中市○○路、臺中科學園區，由辛○○背個背包下去偷，
    其他的我沒有跟辛○○去，辛○○下去一會（兒）就拿著吊
    車電腦回來」等語（見偵字第五五八二號卷第七頁）。(二)被
    告辛○○於偵查中亦供證稱：「癸○○開車載我到臺中市○○路及台中科學園區偷吊車電腦」等語（見偵字第五五八二
    號卷第七頁）、「癸○○他知道我持扳手及螺絲起子去行竊
    」等語（見偵字第三五九三號卷第一二九頁。又於本院審理
    時供證稱：伊偷軍功路那件是在路邊的檳榔攤下車，偷臺中
    科學園區那件是在工地的出入口下車，然後都是由其自己走
    進去；軍功路那裡大約停留十分鐘，臺中科學園區那裡大約
    停留二十五分鐘等語。衡情被告癸○○苟係應被告辛○○之
    要求，開車載送辛○○造訪友人者，被告癸○○理應一同跟
    隨被告辛○○進入造訪，或至少應親自載送至其友人住處門
    口，豈有均僅載送至附近，即讓被告辛○○單獨下車走路之
    理？況造訪友人非屬見不得人之事，被告辛○○豈有均擇凌
    晨時分之深夜前往，復讓被告癸○○在附近等待，而被告癸○○確從未加以質疑之理？是被告癸○○上開辯稱：伊以為
    被告辛○○要找朋友，不知被告辛○○係要竊盜云云，顯與
    常情有違，而不足採信。被告辛○○於本院審理改口證稱：
    其告訴被告癸○○說要去找朋友，癸○○不知其要去行竊云
    云，顯係迴護被告癸○○之詞，核與事實不符，亦不足採信
    。(三)又被告癸○○於九十四年二月八日受被告辛○○指示交
    付吊車車用電腦與壬○○時，確有告知壬○○這是一台電腦
    ，並向壬○○收取價金三萬元等情，已據證人壬○○於本院
    審理時結證明確。而被告辛○○於本院審理時亦供證稱：偷
    軍功路那件吊車車用電腦轉賣給壬○○之後拿到三萬元，有
    拿一萬元給被告癸○○零用等語。是被告癸○○駕駛自小客
    車載送被告辛○○至行竊地點附近，再由被告辛○○進入行
    竊，而被告癸○○所以選擇在行竊地點附近等候，無非係欲
    掩人耳目，避免二人一同實施犯罪過於暴露，又易於把風、
    接應逃逸使然，俟竊盜得手後，再由被告癸○○駕駛自用小
    客車搭載被告辛○○離開，並朋分花用變賣贓物之贓款，顯
    見被告癸○○事前知情，而係以自己犯罪之意思，分擔接應
    及把風之工作，由被告辛○○分擔下手實施竊盜之工作，被
    告癸○○對於被告辛○○下手竊盜之犯行，自應負共同竊盜
    之責。此外，並有如附表所示之物扣案可稽，事證明確，被
    告癸○○上開共同攜帶兇器竊盜之犯行，亦均堪以認定，應
    予依法論科。
三、（一）被告辛○○冒用林文宏名義，向不知情之許俊郎佯稱
    上開自小客貨車為其所有，並在廢舊汽機車買賣切結書車主
    欄位上偽簽「林文宏」署名一枚，偽造該私文書完成後，交
    由許俊郎買受運離該車而行使之，足以生損害於林文宏、許
    俊郎，其以此方式利用不知情之許俊郎行竊該自小客貨車得
    逞，核被告辛○○上開事實欄一、(一)所為，係犯刑法第三百
    二十條第一項之竊盜罪及同法第二百十六條、第二百十條之
    行使偽造私文書罪。被告辛○○利用不知情之許俊郎竊取上
    開自小客貨車，為間接正犯。被告辛○○上開偽造署押（署
    名）之行為，為偽造私文書之部分行為，不另論罪。其偽造
    上開私文書之低度行為，應為行使之高度行為所吸收，亦不
    另論罪。又被告辛○○行使偽造私文書之犯行部分，雖未據
    起訴，惟與已起訴之普通竊盜犯行間，具有牽連犯之裁判上
    一罪關係，應為起訴效力所及，本院自應併予審理。（二）
    按被告辛○○持以行竊之扳手、起子、鉗子等工具，均為鐵
    製，且質地堅硬而尖銳，在客觀上足以對人之身體、生命構
    成威脅，均為兇器。核被告辛○○上開事實欄一、(二)至(七)所
    為，均係犯刑法第三百二十一條第一項第三款之攜帶兇器竊
    盜罪。另核被告癸○○上開事實欄一、(三)、(七)所為，均係犯
    刑法第三百二十一條第一項第三款之攜帶兇器竊盜罪。被告
    辛○○、癸○○二人間，就上開事實欄一、(三)、(七)所示之攜
    帶兇器竊盜犯行，互有犯意聯絡及行為分擔，應論以共同正
    犯。被告辛○○先後所犯一次普通竊盜犯行、七次攜帶兇器
    竊盜犯行及被告癸○○先後所犯二次攜帶兇器竊盜犯行，各
    時間緊接，犯罪構成要件相同，顯係基於概括之犯意為之，
    均應依連續犯之規定，各論以情節較重之攜帶兇器竊盜罪一
    罪，並均依法加重其刑。被告辛○○所犯行使偽造私文書及
    攜帶兇器竊盜罪二罪間，有方法、結果之牽連關係，應依牽
    連犯之規定，從一較重之攜帶兇器竊盜罪論處。（三）查被
    告辛○○曾於九十一年間因犯搶奪罪，經本院判處有期徒刑
    一年六月確定，指揮書執行完畢日期為九十三年四月十六日
    ，嗣於九十三年三月二十七日縮短刑期執行完畢，此有臺灣
    高等法院被告全國前案紀錄表及臺灣臺中地方法院檢察署刑
    案資料查註紀錄表各一份在卷可憑，其於五年內再犯本件有
    期徒刑之罪，為累犯，應依刑法第四十七條規定遞加重其刑
    。（四）又被告辛○○所為如事實欄一、(二)所示行竊李炎振
    所有吊車車用電腦一台之攜帶兇器竊盜犯行及如事實欄一、
    (五)、(六)所示攜帶兇器竊盜犯行，雖均未據起訴，惟與已起訴
    其所為之普通竊盜、攜帶兇器竊盜犯行間，具有連續犯之裁
    判上一罪關係，均應為起訴效力所及，本院自應併予審理。
    （五）爰審酌被告辛○○、癸○○有上揭前科，素行不佳，
    二人均不思以勞力獲致所得，竟為貪圖便利一再觸法，被告
    辛○○行使偽造私文書，意在利用不知情之許俊郎遂行其竊
    盜車輛之結果，其等竊盜之次數，攜帶兇器竊盜之手段及所
    生之危害非輕，竊得財物之價值非低，及被告辛○○犯後坦
    承犯行，態度良好，被告癸○○犯後矢口否認犯行，未見悔
    意等一切情狀，分別量處如主文所示之刑，以資懲儆。又扣
    案如附表所示之物，均係被告辛○○所有供犯罪所用之物，
    爰依刑法第三十八條第一項第二款，均併予宣告沒收之。上
    開廢舊汽機車買賣切結書上偽造之「林文宏」署押（署名）
    一枚，應依刑法第二百十九條規定，併予宣告沒收。至該廢
    舊汽機車買賣切結書一紙，業經被告辛○○持向許俊郎行使
    ，已非被告辛○○所有，爰不宣告沒收之，附此敘明。
四、公訴意旨另略以：被告辛○○除前開有罪部分外，尚於九十
    三年十月中旬某日，在臺中市西屯區臺中科學工業園區旁，
    持扳手及螺絲起子，竊取子○○所有T60型吊車車用電腦一
    台，因認被告辛○○亦涉有此部分攜帶兇器竊盜罪嫌。公訴
    人認被告辛○○亦涉有此部分罪嫌，無非係以被告辛○○於
    警詢、偵查中之自白及被害人子○○警詢中之指述，為其論
    罪之依據。訊據被告辛○○則堅決否認有此部分加重竊盜犯
    行，辯稱：其自九十四年二月間才開始竊取吊車車用電腦，
    並無竊取子○○所有T60型吊車車用電腦等語。經查，被告
    辛○○於警詢、偵查中，並未曾就竊取子○○所有上開吊車
    車用電腦自白，公訴人認被告辛○○業已自白，容有誤會。
    又觀諸被害人子○○於警詢中之指述，既未目賭竊案致無法
    指證竊賊究係何人，故伊指述僅能證明伊上開電腦確有遭竊
    之事實，而無從為被告辛○○不利之認定。而被告辛○○所
    竊取之吊車車用電腦，依卷證資料所示，或賣予證人壬○○
    ，或出售與共同被告丙○○，而壬○○、丙○○二人所故買
    之吊車車用電腦贓物，於經警查獲後，業已全部取出，且已
    分別由警方或本院發還各被害人，其中並無被害人子○○所
    指之吊車車用電腦，亦據被害人子○○於本院陳述明確，顯
    見別無其他積極證據可資佐證被告辛○○確有此部分竊取被
    害人子○○所有吊車車用電腦之事實，公訴人所舉之證據不
    能證明被告辛○○亦有被害人子○○部分之加重竊盜犯行，
    本應為無罪判決之諭知，惟因公訴人認此部分與上開加重竊
    盜有罪部分，具有連續犯之裁判上一罪關係，爰不另為無罪
    判決之諭知，附此敘明。
據上論斷，應依刑事訴訟法第二百九十九條第一項前段，刑法第
二十八條、第五十六條、第二百十六條、第二百十條、第三百二
十一條第一項第三款、第五十五條、第四十七條、第二百十九條
、第三十八條第一項第二款，判決如主文。
本案經檢察官戊○○到庭執行職務。
中    華    民    國    95    年    1    月    16     日
                      臺灣臺中地方法院刑事第11庭
                            審判長法  官  林源森
                                  法  官  莊嘉蕙
                                  法  官  丁智慧
以上正本證明與原本無異。
如不服本判決，應於送達後10日內向本院提出上訴狀（須附繕本
），上訴於臺灣高等法院臺中分院。
                                  書記官  朱良燦
中    華    民    國    95    年    1    月    16     日
「告訴人或被害人對於判決如有不服具備理由請求檢察官上訴者
，其上訴期間之計算係以檢察官收受判決正本之日期為準」
附錄論罪科刑法條全文：
刑法第二百十條（偽造變造私文書罪）
偽造、變造公文書，足以生損害於公眾或他人者，處一年以上七
年以下有期徒刑。
第二百十六條（行使偽造變造或登載不實之文書罪）：
行使第二百十條至第二百十五條之文書者，依偽造、變造文書或
登載不實事項或使登載不實事項之規定處斷。
刑法第三百二十一條第一項第三款 (加重竊盜罪)
犯竊盜罪而有左列情形之一者，處六月以上五年以下有期徒刑：
三、攜帶兇器而犯之者。
附表：扣案應沒收之物
┌──┬───────────┬───┬────┬──────┐
│編號│   名     稱          │數  量│所有人  │  備  註    │
├──┼───────────┼───┼────┼──────┤
│ 一 │麻布手套              │壹雙  │辛○○  │供犯罪所用  │
├──┼───────────┼───┼────┼──────┤
│ 二 │斜嘴鉗                │壹支  │同上    │同上        │
├──┼───────────┼───┼────┼──────┤
│ 三 │扳手                  │伍支  │同上    │同上        │
├──┼───────────┼───┼────┼──────┤
│ 四 │螺絲起子              │支  │同上    │同上        │
├──┼───────────┼───┼────┼──────┤
│ 五 │鴉嘴鉗                │壹支  │同上    │同上        │
├──┼───────────┼───┼────┼──────┤
│ 六 │手電筒                │壹支  │同上    │同上        │
├──┼───────────┼───┼────┼──────┤
│ 七 │起子套子              │壹個  │同上    │同上        │
└──┴───────────┴───┴────┴──────┘


司法院資訊處製作；財團法人民間司法改革基金會備份。
